

CONTACTO

- (+52)962-250-8466
- josecaldgo@gmail.com
- 30790, Tapachula, Chiapas

EDUCACIÓN

2013 - 2016

Tecnico Economico -Administrativo

Telebachillerato N58

2019 - 2022

Ingeniería de Software

Universidad Politecnica de Tapachula

IDIOMAS

Español - Nativo Inglés - Intermedio

HABILIDADES

Java
JavaScript
Python
SQL
PHP
HTML
CSS, SASS
Diseño web
Diseño UX
Estadistica

JOSÉ CALDERÓN

ING. DE SOFTWARE

SOBRE MI

Egresado de la carrera de ingeniería de software con experiencia en las áreas de diseño web, bases de datos, programación, backend y frontend. Me considero una persona proactiva, autodidacta, organizada, creativa, responsable, capaz de resolver cualquier problema de manera y uniforme, y optimizada.

EXPERIENCIA

DISEÑADOR Y PROGRAMADOR WEB

2021- 2022 | UPTapachula

- Programación plug-in de accesibilidad para una página web
- Programación de chat-bot para la ayuda de visitantes a la página web

PROGRAMACIÓN BACKEND Y FRONTEND

2021 - 2022 | UPTapachula

- Creó módulos para el servicio estudiantil
- Creó consultas indispensables en la base de datos

PROGRAMACION DE PROCESO AUTOMATIZADO

2021-2022 | UPTapachula

• Script automatizado de respaldos en la nube

REFACTORIZACIÓN DE HERRAMIENTA OSC

2022-2022 | Revolutio

• Refactorizacíon y optimización de aplicacion web

RECONOCIMIENTOS

CREATE AWARD | VEX ROBOTICS, REDUCA

2020 | Tijuana

- Programación autonomía del robot
- Construcción y manipulación del robot